【裁判字號】    92,易,978
【裁判日期】    920904
【裁判案由】    竊佔等
【裁判全文】
臺灣臺南地方法院刑事判決                          九十二年度易字第九七八號
    公  訴  人  臺灣台南地方法院檢察署檢察官
    被      告  乙○○
    被      告  丙○○
右列被告因竊佔案件，經檢察官提起公訴（九十二年度偵字第六三００號），本院判
決如左：
    主  文
乙○○、丙○○共同意圖為自己不法之利益，而竊佔他人之不動產，均累犯，各處有
期徒刑參月，如易科罰金，均以參佰元折算壹日。
    事  實
一、乙○○曾於民國八十五年間因違反肅清煙毒條例案件，經法院判處有期徒刑三年
    二月確定，並於九十年一月十二日執行完畢；丙○○曾於八十五年間因恐嚇案件
    ，經法院判處有期徒刑十月確定，並於八十九年八月二日執行完畢；二人猶不知
    悔改，因其等並無住居所而於台南市等處遊蕩，乙○○於九十二年五月中旬某日
    ，因見甲○○所有位於台南市○○路○段二七０巷三十七號之住宅現無人居住，
    然住宅內之家具及家電用品一應俱全，遂無故侵入該住宅，並意圖為自己不法之
    利益，竊佔該建築物以供己居住，並通知丙○○一同前來同住，丙○○遂於同年
    月二十八日晚上七時許，亦無故侵入該住宅，並與乙○○共同基於意圖為自己不
    法利益之犯意聯絡，共同竊佔該住宅以供其等居住，嗣於同年月三十日晚上十一
    時三十分許，經甲○○發現，報警當場逮獲正於該住宅內觀看電視之乙○○、丙○○。
二、案經甲○○訴由台南市警察局第六分局報告台灣台南地方法院檢察署檢察官偵查
    起訴。
    理  由
一、訊據被告乙○○對於右揭犯行，坦承不諱，被告丙○○固供承有於右揭房屋內柀
    查獲之事實，惟辯稱：我沒有跟乙○○住一起，我當時是住在教會云云。然查：
    右揭竊佔之事實，業據告訴人甲○○於警訊時指述明確，且被告丙○○於警訊時
    已供承：「我是在外的地方住的時候才打電話給我哥哥乙○○後，才去那裡居住
    」等語。被告乙○○亦於警訊時供稱：「警方查獲時候，丙○○在該址居住有兩
    三天之久等語。核其等所供情節相符，被告丙○○所辯，顯係事後卸責之詞不足
    採信。本件事證已然明灼，被告犯行堪以認定。
二、核被告乙○○、丙○○等意圖為自己不法之利益，而竊佔他人之不動產，所為係
    犯刑法第三百二十條第二項、第一項竊佔罪。二人有犯意聯絡及行為分擔，為共
    同正犯。又被告乙○○前於八十五年間，因犯煙毒罪，經本院判處有期徒刑三年
    二月確定，於九十年一月十二日執行完畢，被告丙○○於八十五年間因恐嚇案件
    ，經本院判處有期徒刑十月，於八十九年八月二日執行完畢，有台灣台南地方法
    院檢察署刑案資料查註紀錄表在卷可按，其於五年之內再犯本件有期徒刑以上之
    罪，為累犯，應依法加重其刑。爰審酌被告犯罪之動機、目的、方法、所得利益
    、所生損害、其品行智識程度、犯罪後態度等一切情狀，分別量處如主文所示之
    刑，並諭知易科罰金之折算標準，以資懲儆。公訴意旨另以被告等前揭事實，尚
    犯有刑法第三百零六條之無故侵入住宅罪，但此部份業據告訴人甲○○撤回告訴
    ，本應為不受理之諭知，但因與與諭知有罪部份有牽連犯之裁判上一罪關係，爰
    不另為不受理之諭知，併此敘明。
據上論斷，應依刑事訴訟法第二百九十九條第一項前段，刑法二十八條、第三百二十
條第二項、、第一項、第四十七條、第四十一條第一項前段，罰金罰鍰提高標準條例
第一條前段、第二條，判決如主文。
本案經檢察官李白松到庭執行職務。
中    華    民    國      九十二      年      九      月      四    日
                              臺灣臺南地方法院刑事第二庭
                                      法  官  朱中和
右正本證明與原本無異。
如不服本判決應於送達後十日內向本院提出上訴狀。（應附繕本）
                                      書記官  陳著振
中    華    民    國      九十二      年      九      月      四        日
附錄本案論罪科刑法條全文：
刑法第三百二十條第二項：意圖為自己或第三人不法之利益，而竊佔他人之不動產者
                        ，依前項之規定處斷。


司法院資訊處製作；財團法人民間司法改革基金會備份。
